【裁判字號】    98,審訴,194
【裁判日期】    980410
【裁判案由】    違反毒品危害防制條例
【裁判全文】
臺灣新竹地方法院刑事宣示判決筆錄     98年度審訴字第194號
公  訴  人  臺灣新竹地方法院檢察署檢察官
被      告  甲○○
指定辯護人  本院公設辯護人乙○○
上列被告因違反毒品危害防制條例案件，檢察官提起公訴（98年
度毒偵字第401 號）後，聲請改依協商程式而為判決，本院於中
華民國98年4 月10日下午4 時，在本院刑事第九法庭宣示判決，
出席職員如下：
                審判長法  官  劉兆菊
法官起立朗讀判決主文、犯罪事實要旨、處罰條文，及告以上訴
限制、期間並提出上訴狀之法院，且諭知記載其內容：
一、主  文：
    甲○○施用第一級毒品，處有期徒刑柒月；扣案之海洛因貳
    包（合計淨重零點柒壹公克），沒收銷燬之。又施用第二級
    毒品，處有期徒刑肆月；扣案之甲基安非他命伍包（合計毛
    重壹佰拾點肆公克），均沒收銷燬之；扣案之電子磅秤
    壹臺，沒收之。應執行有期徒刑玖月；扣案之海洛因貳包（
    合計淨重零點柒壹公克）、甲基安非他命伍包（合計毛重壹
    佰拾點肆公克），均沒收銷燬之；扣案之電子磅秤壹臺
    ，沒收之。
二、犯罪事實要旨：
（一）甲○○前於民國95年間因施用毒品案件，經本院於95年12
      月27日以95年度毒聲字第418 號裁定觀察、勒戒後，因認
      有繼續施用毒品之傾向，再經本院於96年6 月20日以96年
      度毒聲字第186 號裁定，令入戒治處所施以強制戒治1 年
      ，嗣於97年4 月28日因無繼續戒治必要而釋放，業由臺灣
      新竹地方法院檢察署檢察官於97年5 月5 日以97年度戒毒
      偵字第27號為不起訴處分確定。
（二）詎甲○○仍不知悔改，於上開強制戒治執行完畢釋放後之
      5 年內，復基於施用第一級毒品海洛因，於98年1 月9 日
      某不詳時間，在新竹市○區○○路1 段56號住處，以將第
      一級毒品海洛因放在香菸內點燃後吸取其煙霧之方式，施
      用第一級毒品海洛因1 次，另基於施用第二級毒品甲基安
      非他命之犯意，以將第二級毒品甲基安非他命置放於玻璃
      球內燒烤吸食其煙霧之方式，施用第二級毒品甲基安非他
      命1 次。嗣於98年1 月9 日晚上11時25分許，在新竹縣竹
      北市頭前溪橋上為警攔檢盤查而查獲，並扣得第一級毒品
      海洛因2 包（合計淨重0.71公克）、第二級毒品甲基安非
      他命5 包毛重共計133.4 公克及甲○○所有供施用第二級
      毒品甲基安非他命所用之電子磅秤1 臺，另起出新臺幣（
      下同）3 萬4,100 元、分裝袋（大）6 個、分裝袋（中）
      5 個、分裝袋（小）4 個、行動電話手機2 支（序號分別
      為000000 00 0000000 、000000000000000 號），經警得
      其同意採集其尿液送檢驗後，結果呈可待因、嗎啡、安非
      他命、甲基安非他命等陽性反應，始悉上情。
（三）案經新竹縣政府警察局竹北分局報告臺灣新竹地方法院檢
      察署檢察官偵查起訴後，經檢察官聲請認罪協商判決。
三、處罰條文：
    毒品危害防制條例第10條第1項、第2項、第18條第1項前段
    ，刑法第11條、第51條第5 款、第38條第1 項第2 款。
四、沒收銷燬及沒收之諭知：扣案之第一級毒品海洛因2 包（經
    鑑定後，含第一級第6 項毒品海洛因成分，合計淨重0.71公
    克），有法務部調查局98年2 月19日調科壹字第0982300529
    0 號濫用藥物實驗室鑑定書1 紙在卷可佐（見本院卷第9 頁
    ），另有扣得之第二級毒品甲基安非他命5 包（合計毛重
    133.4 公克），均屬違禁物，分別應依毒品危害防制條例第
    18 條 第1 項前段規定諭知沒收銷燬。另扣案之電子磅秤1
    臺，係被告甲○○所有供施用第二級毒品甲基安非他命所用
    之物，經被告甲○○供承在卷（見本院卷第15頁），爰依刑
    法第38條第1 項第2 款之規定，沒收之。另為警所起出之3
    萬4,100 元、分裝袋（大）6 個、分裝袋（中）5 個、分裝
    袋（小）4 個、行動電話手機2 支（序號分別為0000000000
    00 000、000000000000000 號）等物，被告甲○○否認係供
    本案施用毒品所用之物（見本院卷第15頁），且遍觀卷證資
    料，亦難認上開物品係被告甲○○施用第一、二級毒品所用
    之物，均爰不另為沒收之諭知，附此敘明。
五、協商判決除有刑事訴訟法第455條之4第1項第1款於本訊問程
    序終結前，被告撤銷協商合意或檢察官撤回協商聲請者；第
    2款被告協商之意思非出於自由意志者；第4款被告所犯之罪
    非第455條之2第1項所定得以協商判決者；第6款被告有其他
    較重之裁判上一罪之犯罪事實者；第7 款法院認應諭知免刑
    或免訴、不受理者情形之一，及違反同條第2 項「法院應於
    協商合意範圍內為判決；法院為協商判決所科之刑，以宣告
    緩刑或2 年以下有期徒刑、拘役或罰金為限」之規定者外，
    檢察官與被告均不得上訴。
六、如有前項得上訴之情形，得自收受宣示判決筆錄送達之日起
    10日內，向本院提出上訴書狀，上訴於第二審法院。
本案經檢察官王唯怡到庭執行職務。
中    華    民    國    98    年    4     月    10    日
                  刑事第九庭      書  記  官  林兆嘉
                                  審判長法官  劉兆菊
以上筆錄正本係照原本作成。
中    華    民    國    98    年    4     月    10    日
                                  書  記  官  林兆嘉
附錄本案論罪科刑法條全文：
毒品危害防制條例第10條
施用第一級毒品者，處6月以上5年以下有期徒刑。
施用第二級毒品者，處3年以下有期徒刑。


司法院資訊處製作；財團法人民間司法改革基金會備份。
